【裁判字號】    89,簡上,122
【裁判日期】    890728
【裁判案由】    損害賠償
【裁判全文】
臺灣臺中地方法院民事判決        八十九度簡上字第一二二號
    上  訴  人  乙○○
    被  上訴人  甲○○
右當事人間請求損害賠償事件，上訴人對於中華民國八十九年一月二十七日本院台中
簡易庭（八十七年度中簡字第一七二０號）第一審判決提起上訴，本院判決如左：
    主  文
原判決命上訴人給付超過新台幣玖萬零肆佰柒拾玖元部分與該部分訴訟費用負擔均廢
棄。
右廢棄部分被上訴人在第一審之訴駁回。
上訴人其餘上訴駁回。
第一審（除確定部分外）、第二審訴訟費用，由上訴人負擔百分之八十，餘由被上訴
人負擔。
    事  實
甲、上訴人方面：
一、聲明：（一）原判決關於上訴人敗訴部分廢棄。
          （二）前項廢棄部分，被上訴人在第一審之訴駁回。
二、陳述：除與原審判決書所載者相同茲予引用外，補稱：本件車禍之發生，被上訴
    人與有過失，而上訴人因本件車禍亦受有新台幣（下同）壹拾伍萬貳仟陸佰伍拾
    元之損害，茲就被上訴人應負擔之部分，依法主張抵銷之。
三、證據：除援用原審之立證方法，補提估價單一份、行車執照一份、收款證明單一
    份、台灣台中地方法院八十六年度易字第五五一六號刑事判決一份（以上均為影
    本）為證。
乙、被上訴人方面：
一、聲明：駁回上訴。
二、陳述：與原審判決書所載者相同。
三、證據：援用原審之立證方法。
    理    由
一、本件被上訴人起訴主張：上訴人駕駛車牌號碼ＮＺ─六九一三號之自用小客車，
    於民國（下同）八十六年十一月二十七日下午一時三十五分許，行經台中市○○
    ○路及旱溪西路口，因酒後駕車、超速及未讓幹道車優先通行，而撞及被上訴人
    駕駛之車牌號碼ＨＨ─四五一０號自用小客車，致被上訴人車身毀損，受有修理
    費參拾參萬參仟伍佰元之損害，被上訴人已修理完畢，爰依民法第一百八十四條
    第一項前段之法律關係訴請上訴人賠償；上訴人則就兩造過失造成系爭車禍之事
    實不爭執，惟以本件車禍，被上訴人與有過失，亦造成上訴人所有之車子受損，
    修理費用壹拾伍萬貳仟陸佰伍拾元，茲就被上訴人應負擔之部分，依法主張抵銷
    之等語資為抗辯。
二、查本件被上訴人於原審起訴主張：上訴人駕駛車牌號碼ＮＺ─六九一三號之自用
    小客車，於八十六年十一月二十七日下午一時三十五分許，行經台中市○○○路
    及旱溪西路口，因酒後駕車、超速及未讓幹道車優先通行，而撞及被上訴人駕駛
    之車牌號碼ＨＨ─四五一０號自用小客車，致被上訴人車身毀損，受有損害之事
    實，及上訴人抗辯：系爭車禍之發生被上訴人行經閃黃號誌路口疏未減速慢行，
    與有過失，為肇事次因，應負百分之三十肇責之事實，為兩造所不爭執，並有台
    灣省台中市車輛行車事故鑑定委員會鑑定書一份、台中市警察局交通事故調查報
    告表一份、車輛受損片及肇事筆錄在卷可參。是就本件肇事，上訴人抗辯，被上
    訴人就系爭車禍之發生，亦有過失，而應負擔百分之三十肇責，堪信為真。
三、按不法毀損他人之物者，應向被害人賠償其物因毀損所減少之價額，民法第一百
    九十六條定有明文。又所謂因毀損所減損之價額，得以修復費用為估定之標準（
    參最高法院民事庭七十七年第九次會議決議）。又二人互負債務，而其給付種類
    相同，並均屆清償期者，各得以其債務與他方債務互為抵銷，民法第三百三十四
    條第一項前段定有明文。
四、本件被上訴人於原審主張因本件肇事，其所有之ＨＨ─四五一０號小客車車損為
    參拾參萬仟伍佰元，並提估價單一份為證，上訴人抗辯修理費過高，經原審送台
    灣區汽車修理工業同業公會鑑定結果，扣除其折舊及工資部分，合計修理費應以
    壹拾陸萬肆仟肆佰伍拾貳為合理，有該工業公會八十八年十二月二十日區汽工（
    溪）字第一二二０一五號函在卷可參，是被上訴人於本件車禍所受損害總額，應
    為壹拾陸萬肆仟肆佰伍拾貳元，因被上訴人就肇事之發生，與有過失，而依前述
    兩造之肇責分擔，上訴人就被上訴人受損部分，應負上述修理費百分之七十責任
    ，即壹拾壹萬伍仟壹佰壹拾柒元，應堪認定。
五、另上訴人所駕駛之ＮＺ─六九一三號小客車，因本件肇事亦受有損害之事實，為
    被上訴人所不爭執，並有前述事故調查報告表一份、車輛受損片及肇事筆錄在卷
    可參。上訴人主張因被上訴人之過失，其所有上開小客車受有損害，其受損部分
    修復費用為壹拾伍萬貳仟陸佰伍拾元（工資部分費用伍萬肆仟柒佰元，零件部分
    費用玖萬柒仟玖佰伍拾元），為被上訴人所不爭執，並據其提出估價單一份、行
    車執照一份、收款證明單一份為證，堪信為真。又查上訴人所有車輛為八十三年
    六月份掛牌，於肇事時已滿三年未滿四年，為第四年車，其所提出更換之零件金
    額玖萬柒仟玖佰伍拾元，依平均法（即依所得稅法第五十一條、同法施行細則第
    四十八條及行政院七十九年一月十二日修正公布之固定資產耐用年數表規定，系
    爭車輛耐用年限為五年，使用四年後之殘值為百分之二十八）計算，零件部分殘
    值為貳萬柒仟肆佰貳拾陸元，連同工資伍萬肆仟柒佰元，合計捌萬貳仟壹佰貳拾
    陸元；是上訴人於本件車禍所受損害總額，應為捌萬貳仟壹佰貳拾陸元，而依前
    述兩造之肇責分擔，被上訴人就上訴人受損部分，應負上述修理費百分之三十責
    任，即貳萬肆仟陸佰參拾捌元，亦可認定。上訴人抗辯：被上訴人因本件肇事，
    對其亦負有債務，而主張抵銷，於上述貳萬肆仟陸佰參拾捌元之範圍內，於法有
    據，應予准許，逾此部分則無理由。是本件被上訴人得請求上訴人給付之部分為
    玖萬零肆佰柒拾玖元。從而，被上訴人在玖萬零肆佰柒拾玖元範圍內之請求洵屬
    正當，原審判予准許，經核並無不合，上訴意旨，指摘原判決此部分不當，為無
    理由，應予駁回。至於超過上開範圍部分，原審判予准許，上訴意旨，指摘不當
    ，為有理由，應將此部分原判決廢棄改判。
六、據上論結，本件上訴一部有理由，一部無理由，依民事訴訟法第四百三十六條之
    一第三項、第四百四十九條第一項、第四百五十條、第七十九條但書，判決如主
    文。
中      華      民      國        八十九    年    七    月    二十八    日
                                    臺灣臺中地方法院民事第一庭
                                        審判長法官  吳  惠  郁
                                        法      官  林  麗  真
                                        法      官  王  金  洲
右為正本係照原本作成
本判決不得上訴。
中      華      民      國        八十九    年    七    月    二十八    日
                                        法院書記官


司法院資訊處製作；財團法人民間司法改革基金會備份。
